臺灣新北地方法院刑事裁定
111年度聲字第2472號
聲  請  人  臺灣新北地方檢察署檢察官
受  刑  人  吳欣陽



上列聲請人因受刑人數罪併罰有二裁判以上，聲請定其應執行之
刑（111年度執聲字第1769號），本院裁定如下： 
    主  文
吳欣陽所犯如附表所示之各罪，所處如附表所示之刑，應執行有
期徒刑陸年。
    理  由
一、聲請意旨略以：受刑人吳欣陽因違反毒品危害防制條例等案
    件，先後經判決確定如附表，應依刑法第53條及第51條第5
    款，定其應執行之刑，爰依刑事訴訟法第477條第1項聲請裁
    定等語。
二、按裁判確定前犯數罪者，併合處罰之，但有下列情形之一者
    ，不在此限：一、得易科罰金之罪與不得易科罰金之罪。前
    項但書情形，受刑人請求檢察官聲請定應執行刑者，依第51
    條規定定之；數罪併罰，有二裁判以上者，依刑法第51條之
    規定，定其應執行之刑；數罪併罰，分別宣告其罪之刑，宣
    告多數有期徒刑者，於各刑中之最長期以上，各刑合併之刑
    期以下，定其刑期，但不得逾30年，刑法第50條第1項但書
    第1款、同條第2項、第53條及第51條第5款分別定有明文。
    又依刑法第48條應更定其刑者，或依刑法第53條及第54條應
    依刑法第51條第5款至第7款之規定，定其應執行之刑者，由
    該案犯罪事實最後判決之法院之檢察官，聲請該法院裁定之
    ，刑事訴訟法第477條第1項定有明文。又按刑事訴訟法第47
    7條第1項規定，依法定應執行刑之案件，係由該案犯罪事實
    最後判決之法院所對應之檢察署檢察官向該法院聲請裁定。
    受聲請法院之審查及裁定範圍，自應以檢察官所聲請者為限
    ，檢察官未聲請定其應執行刑之案件，基於不告不理原則，
    法院自無從擴張檢察官聲請範圍，一併為裁定（最高法院11
    1年度台抗字第1264號裁定意旨參照）。
三、經查：
  ㈠本件受刑人因犯如附表所示之罪，業經本院先後判處如附表
    所示之刑，並於如附表所示之日期分別確定在案，有臺灣高
    等法院被告前案紀錄表及各該判決書各1份附卷可稽。又如
    附表編號3所示之罪，係不得易科罰金之罪，而如附表編號1
    至2所示之罪，係得易科罰金之罪，依刑法第50條第1項但書
    第1款及同條第2項規定，須經受刑人請求檢察官聲請定應執
    行刑者，始得依刑法第51條規定定之。茲本件受刑人已請求
    聲請人就如附表所示之罪，向本院提出合併定應執行刑之聲
    請，有受刑人簽具之臺灣桃園地方檢察署依102年1月23日修
    正之刑法第50條調查受刑人是否聲請定應執行刑調查表1紙
    在卷足憑，是聲請人以本院為各該案犯罪事實最後判決之法
    院，聲請定其應執行之刑，經本院審核認其聲請為正當，合
    先敘明。另按定應執行刑，不僅攸關國家刑罰權之行使，於
    受刑人之權益亦有重大影響，除顯無必要或有急迫情形外，
    法院於裁定前，允宜予受刑人以言詞、書面或其他適當方式
    陳述意見之機會，程序保障更加周全（最高法院110年度台
    抗大字第489號大法庭裁定意旨參照）。經本院書面通知受
    刑人於期限內就定應執行刑表示意見，受刑人具狀表示如附
    表所示各罪與受刑人前經臺灣高等法院以111年度聲字第248
    1號裁定定應執行刑4年10月之4罪，合於刑法第50條之規定
    ，故聲請一併裁定等語，有民國111年9月27日聲請狀1份在
    卷可參。
  ㈡爰審酌受刑人所犯如附表所示之罪宣告刑之最長期為有期徒
    刑3年8月，各刑合併之刑期為有期徒刑15年1月，又如附表
    編號1至2所示之罪，前經本院以105年度聲字第4056號裁定
    定應執行有期徒刑4月確定；編號3所示4罪，前經本院以105
    年度訴字第754號判決定應執行有期徒刑5年10月，上訴後經
    臺灣高等法院及最高法院駁回上訴確定等情，有臺灣高等法
    院被告前案紀錄表及前揭裁定書、判決書各1份在卷足考，
    是本院定其應執行刑自不得重於上開應執行刑之總和（即有
    期徒刑6年2月），爰於各罪定應執行刑之外部界限及內部界
    限內，考量受刑人所犯如附表所示各罪，其犯罪類型、行為
    態樣、動機與侵害法益，並審酌各罪所犯法律目的、受刑人
    違反之嚴重性、各罪彼此間之關聯性、日後復歸社會更生等
    情狀，對受刑人施以矯正之必要性為整體非難評價，就受刑
    人所犯如附表所示之罪定其應執行之刑如主文所示。至受刑
    人雖表示其所犯他案各罪（業經臺灣高等法院以111年度聲
    字第2481號裁定定其應執行刑），與本案各罪符合刑法數罪
    併罰之規定，請一併裁定等語。惟其主張之他案各罪，既未
    在檢察官聲請之列，依首開說明，本院自無從逕予一併裁定
    ，併此敘明。　
四、依刑事訴訟法第477條第1項，刑法第50條第1項但書第1 款
    、第2項、第53條、第51條第5款，裁定如主文。
中　　華　　民　　國　　111 　年　　9 　　月　　30　　日
                  刑事第五庭    法　官  王筱維

上列正本證明與原本無異。
如不服本裁定，應於裁定送達後五日內敘明抗告理由，向本院提
出抗告狀。

                                 書記官  陳昱淇
中　　華　　民　　國　　111 　年　　10　　月　　3 　　日